sl-SI: Slog torbe za golf: Za nošenje; Za voziček; Hibridna; Mladinska; Pencil; Staff; S stojalom; Nedeljska; Tour; Potovalna prevleka; Drugo
bg-BG: Стил на чанта за голф: За носене на рамо; За количка; Хибриден; За юноши; Тънка чанта (Pencil); Професионална (Staff); Със стойка; Неделна чанта (Sunday); Тур (Tour); Калъф за пътуване; Друго
sk-SK: Štýl golfového vaku: Na nosenie; Na vozík; Hybrid; Juniorský; Pencil; Staff; So stojanom; Sunday; Tour; Cestovný obal; Iné
tr: Golf çantası stili: Taşıma; Araba; Hibrit; Junior; Kalem; Staff; Ayaklı; Pazar; Tur; Seyahat kılıfı; Diğer
da: Type af golfbag: Bærebag; Vognbag; Hybridbag; Juniorbag; Pencilbag; Staff-bag; Standbag; Sunday-bag; Tour-bag; Rejsecover; Anden
en: Golf bag style: Carry; Cart; Hybrid; Junior; Pencil; Staff; Stand; Sunday; Tour; Travel cover; Other
nl: Golftas stijl: Draag; Cart; Hybride; Junior; Pencil; Staff; Stand; Sunday; Tour; Reishoes; Anders
ja: ゴルフバッグスタイル: キャリー; カート; ハイブリッド; ジュニア; ペンシル; スタッフ; スタンド; サンデー; ツアー; トラベルカバー; その他
th: สไตล์กระเป๋าใส่ไม้กอล์ฟ: แบบสะพาย; แบบรถลาก; ไฮบริด; จูเนียร์; แบบดินสอ; สต๊าฟ; แบบขาตั้ง; ซันเดย์; ทัวร์; ถุงคลุมสำหรับเดินทาง; อื่นๆ
es: Estilo de la bolsa de golf: De transporte; Para carrito; Híbrido; Juvenil; Tipo lápiz; Staff; Con soporte; Sunday; Tour; Funda de viaje; Otro
ro-RO: Stilul sacului de golf: De umăr; Pentru cărucior; Hibrid; Junior; Creion; Staff; Cu suport; Sunday; Turneu; Husă de călătorie; Altele
ru: Стиль сумки для гольфа: Для переноски; Для тележки; Гибридная; Юниорская; Карандаш; Профессиональная (Staff); На подставке; Воскресная (Sunday); Туровая; Чехол для путешествий; Другое
fr: Style de sac de golf: De transport; De chariot; Hybride; Junior; Crayon; Staff; Trépied; Du dimanche; De circuit; Housse de voyage; Autre
ko: 골프백 유형: 캐리; 카트; 하이브리드; 주니어; 펜슬; 스태프; 스탠드; 선데이; 투어; 트래블 커버; 기타
it: Stile della sacca da golf: A spalla; Da carrello; Ibrida; Junior; Pencil; Staff; Con cavalletto; Sunday; Tour; Sacca da viaggio; Altro
sv: Golfbagstil: Bärbag; Vagnbag; Hybridbag; Juniorbag; Pencilbag; Staffbag; Standbag; Sundaybag; Tourbag; Reseskydd; Annan
nb: Golfbag-stil: Bærebag; Trallebag; Hybridbag; Juniorbag; Pencil-bag; Staff-bag; Stativbag; Sunday-bag; Tour-bag; Reisetrekk; Annet
fi: Golflaukun tyyli: Kantobägi; Kärrybägi; Hybridibägi; Junioribägi; Kynäbägi; Tour-bägi; Jalallinen bägi; Sunnuntaibägi; Tour-bägi; Matkasuoja; Muu
zh-CN: 高尔夫球包款式: 便携包; 推车包; 混合包; 少年包; 铅笔包; 职业包; 支架包; 星期天包; 巡回赛包; 旅行罩; 其他
hr-HR: Stil torbe za golf: Za nošenje; Za kolica; Hibridna; Za juniore; Torba Pencil; Torba Staff; Sa stalkom; Torba Sunday; Torba Tour; Putna navlaka; Ostalo
zh-TW: 高爾夫球袋款式: 手提袋; 球車袋; 混合型; 兒童型; 輕便袋; 職業型; 腳架袋; 星期天袋; 巡迴賽型; 旅行袋; 其他
el: Στυλ τσάντας γκολφ: Ώμου; Καροτσιού; Υβριδική; Παιδική; Pencil; Staff; Με ορθοστάτη; Sunday; Tour; Κάλυμμα ταξιδιού; Άλλο
de: Stil des Golfbags: Carry-Bag; Cart-Bag; Hybrid; Junior; Pencil-Bag; Staff-Bag; Stand-Bag; Sunday-Bag; Tour-Bag; Travelcover; Andere
hu: Golftáska stílusa: Kézi; Kocsis; Hibrid; Junior; Ceruza; Staff; Állványos; Sunday; Tour; Utazóhuzat; Egyéb
pt-PT: estilo de saco de golfe: De transporte; Para carrinho; Híbrido; Júnior; Lápis; Staff; Com tripé; Sunday; Tour; Capa de viagem; Outro
vi: Kiểu dáng túi golf: Mang trên vai; Xe kéo; Lai; Trẻ em; Hình bút chì; Staff; Có chân chống; Túi Sunday; Tour; Túi bọc du lịch; Khác
lt-LT: Golfo krepšio stilius: Nešiojamasis; Vežimėlio; Hibridinis; Jaunių; Pieštuko formos; Profesionalų („Staff“); Su stovu; Sekmadieninis; Turo; Kelioninis dėklas; Kita
cs: Styl golfové tašky: Carry; Cart; Hybridní; Juniorský; Pencil; Staff; Stand; Sunday; Tour; Cestovní obal; Ostatní
pt-BR: Estilo da bolsa de golfe: Transporte; Carrinho; Híbrido; Júnior; Pencil; Staff; Tripé; Sunday; Tour; Capa de viagem; Outro
pl: Styl torby golfowej: Do noszenia (carry); Na wózek (cart); Hybrydowa; Juniorska; Pencil; Staff; Z nóżkami (stand); Sunday; Tour; Pokrowiec podróżny; Inny